臺灣新竹地方法院刑事裁定
111年度撤緩字第141號
聲  請  人  臺灣新竹地方檢察署檢察官
受  刑  人  江秀芬



上列聲請人因受刑人違反商標法案件（本院110年度智簡字第11
號），聲請撤銷緩刑之宣告（111年度執聲字第705號），本院裁
定如下：
    主  文
本院一一○年度智簡字第十一號刑事簡易判決對江秀芬所為緩刑
貳年之宣告撤銷。
    理  由
一、聲請意旨以：受刑人江秀芬因犯商標法案件，經本院於民國
    110年5月27日以110年度智簡字第11號（109年度偵字第1282
    2號）判決判處有期徒刑3月，同時宣告緩刑2年，於110年7
    月12日確定。受刑人應於本案判決確定後由臺灣新竹地方檢
    察署（下稱新竹地檢署）檢察官指定之期間內即判決確定日
    1年內（即110年7月12日至111年7月11日止），向指定之政
    府機關、政府機構、行政法人、社區或其他符合公益目的之
    機構提供50小時義務勞務，惟迄至111年7月11日期限屆至僅
    履行11小時（聲請書誤載為15小時，應予更正），受刑人聲
    請因工作、健康等因素，延期履行期間至111年8月11日（延
    長1個月）止，仍僅履行15小時。受刑人上開所為，對於經
    告誡仍未依期履行，而僅完成15小時，有新竹地檢署觀護人
    執行保護管束約談報告及觀護輔導紀要在卷可稽。受刑人於
    緩刑附保護管束期間內，明知應履行緩刑所附之負擔即本案
    判決確定後1年內提供義務勞務50小時，卻可歸責於其未遵
    守服從檢察官指揮觀護人執行應履行之義務勞務，僅履行15
    小時，其忽視刑罰強制性之心態、怠於勞務履行之故意甚明
    ，顯然未知悔悟，足認原宣告之緩刑難收其預期之效果，而
    有執行刑罰之必要。核該受刑人，已合於刑法第75條之1第1
    項第4款規定撤銷緩刑宣告之原因，爰依刑事訴訟法第476條
    規定聲請撤銷緩刑等語。
二、按緩刑宣告，得斟酌情形，命犯罪行為人向指定之政府機關
    、政府機構、行政法人、社區或其他符合公益目的之機構或
    團體，提供40小時以上240小時以下之義務勞務；又受緩刑
    之宣告，而有違反刑法第74條第2項第1款至第8款所定負擔
    情節重大者，足認原宣告之緩刑難收其預期效果，而有執行
    刑罰之必要者，得撤銷緩刑之宣告，刑法第74條第2項第5款
    、第75條之1第1項第4款分別定有明文。而刑法第75條之1第
    1項第4款規定之立法理由為：修正條文第74條第2項增列法
    院於緩刑期間內，得命犯罪行為人於緩刑期內應遵守之事項
    （例如向被害人支付相當數額、向公庫支付一定之金額、接
    受精神、心理輔導、提供義務勞務或其他為預防再犯之事項
    ），明定違反該條所定事項情節重大者，得撤銷其緩刑宣告
    ，以期週延。至於所謂「情節重大」，係指受判決人顯有履
    行負擔之可能，而隱匿或處分其財產、故意不履行、無正當
    事由拒絕履行或顯有逃匿之虞等情事而言。準此，受刑人如
    於緩刑期內違反應遵守之事項，而符上揭情節重大之情事，
    足認原宣告之緩刑難收其預期效果，而有執行刑罰之必要者
    ，法院非不得本於職權及合目的性之考量撤銷其緩刑宣告。
三、經查：
（一）本件受刑人江秀芬因違反商標法案件，經本院於110年5月
      27日以110年度智簡字第11號判決判處有期徒刑3月，且諭
      知如易科罰金之折算標準，同時宣告緩刑2年，緩刑期間
      付保護管束，並諭知應向執行檢察官指定之政府機關、政
      府機構、行政法人、社區或其他符合公益目的之機構或團
      體提供50小時之義務勞務，於110年7月12日確定，緩刑期
      間自110年7月12日至112年7月11日，檢察官指揮其履行義
      務勞務期間自110年7月12日至111年7月11日等情，有上揭
      案號之刑事判決、臺灣高等法院被告前案紀錄表及新竹地
      檢署觀護卷宗各1份在卷可按。
（二）且依卷附上開判決顯示，受刑人係經法院審酌其未曾因故
      意犯罪受有期徒刑以上刑之宣告，惟考量被告因一時失慮
      致觸犯本案之罪，經偵、審程序及刑之宣告後，應知所警
      惕，無再犯之虞，並為期被告能於社會勞動服務中深切反
      省，並建立正確的法治觀念，方依刑法第74條第1項第1款
      、第2項第5款等規定，諭知緩刑宣告，並命受刑人向政府
      機關、政府機構、行政法人、社區或其他符合公益目的之
      機構或團體提供50小時之義務勞務等負擔，併依刑法第93
      條第1項第2款規定，諭知緩刑期間付保護管束，俾予適當
      追蹤及輔導。足見受刑人於緩刑期間付保護管束，並應向
      指定之政府機關、政府機構、行政法人、社區或其他符合
      公益目的之機構或團體提供50小時之義務勞務，為法院對
      於受刑人宣告緩刑之重要參考。
（三）惟受刑人經通知於110年10月8日參加義務勞務行政說明會
      ，並遵期到場參與，應已得明瞭違反緩刑宣告所附負擔條
      件情節重大者，得撤銷緩刑宣告之法律效果，期間內亦經
      觀護人督促受刑人應儘速履行50小時之義務勞務，並屢次
      函知及電話聯繫其履行期限將於111年7月11日屆滿，倘未
      能完成義務勞務履行時數，檢察官將聲請撤銷緩刑宣告，
      受刑人始於111年6月22日、同年月29日履行義務勞務，而
      於111年7月11日期限屆至時，加計參加行政說明會而計算
      之時數1小時，僅履行11小時之義務勞務。嗣受刑人聲請
      延長義務勞務履行期間，經新竹地檢署檢察官核准延長至
      111年8月11日，惟受刑人於延長後之履行期間僅於111年8
      月2日、同年月4日履行共4小時之義務勞務，迄至期間屆
      至仍未履行剩餘時數之義務勞務等情，此有新竹地檢署11
      0年9月7日義務勞務行政說明會通知函暨送達證書、110年
      10月8日觀護人室辦理緩起訴暨緩刑附帶義務勞務勤前教
      育學程簽到單、義務勞務人基本資料表、緩刑附帶應履行
      義務勞務人執行須知暨具結書、110年10月19日義務勞務
      通知函暨送達證書、110年10月22日、同年11月17日、同
      年12月16日、111年1月17日、同年2月22日、同年3月16日
      、同年4月8日、同年5月17日、同年6月23日、同年8月5日
      義務勞務執行情形訪視表、111年1月25日、同年2月25日
      、同年3月18日、同年4月17日、同年6月23日、同年6月30
      日、同年7月13日、同年8月4日觀護輔導紀要、110年11月
      22日、同年12月22日、111年3月1日、同年3月21日、同年
      4月19日、同年5月23日、同年7月1日義務勞務告誡函暨送
      達證書、受刑人請求延長執行聲請書、111年7月15日准予
      延長勞務履行期間函及通知義務勞務履行函暨送達證書、
      辦理義務勞務工作日誌、辦理受保護管束人附條件緩刑未
      履行完成報告書各1份在卷可稽。是受刑人並未依規定履
      行上揭緩刑所附提供50小時義務勞務之負擔條件完畢，而
      有違反刑法第74條第2項第5款所定負擔之情形無誤。觀諸
      受刑人具狀向新竹地檢署檢察官表示因工作及健康等因素
      ，未能於期限內履行完成，請求檢察官准予延長義務勞務
      之履行期限。惟其於經核准延長履行期間後，仍未積極履
      行義務勞務，期間亦未見其主動陳明或提供證明有何無法
      完成履行義務勞務之事由及請求協助，或協調履行方式，
      終在得履行期間僅履行初始參加行政說明會及4次義務勞
      務而計算之時數15小時，其顯然怠為履行義務勞務甚明，
      且此非不可歸責於受刑人，亦徵其忽視刑罰強制性之心態
      而未知悔悟，足認原宣告之緩刑難收其預期效果，而有執
      行刑罰之必要，聲請人聲請撤銷受刑人所受之緩刑宣告，
      核與刑法第75條之1第1項第4款規定相符，為有理由，應
      予准許。
四、爰依刑事訴訟法第476條，裁定如主文。
中　　華　　民　　國　　111 　年　　9 　　月　　30　　日
                  刑事第二庭    法  官  潘韋廷
如不服本裁定，應於送達後5日內向本院提出抗告狀。
以上正本證明與原本無異。
中　　華　　民　　國　　111 　年　　9 　　月　　30　　日
                                書記官  李佳穎